【裁判字號】    97,台上,3564
【裁判日期】    970731
【裁判案由】    違反毒品危害防制條例
【裁判全文】
最高法院刑事判決            九十七年度台上字第三五六四號
上  訴  人  甲○○
上列上訴人因違反毒品危害防制條例案件，不服台灣高等法院中
華民國九十七年五月七日第二審判決（九十七年度上訴字第一九
○六號，起訴案號：台灣士林地方法院檢察署九十六年度毒偵字
第一二七五號），提起上訴，本院判決如下：
    主  文
上訴駁回。
    理  由
按刑事訴訟法第三百七十七條規定：上訴於第三審法院，非以判
決違背法令為理由，不得為之；是提起第三審上訴，應以原判決
違背法令為理由，係屬法定要件。如果上訴理由書狀並非依據卷
內訴訟資料具體指摘原判決不適用何種法則或如何適用不當，或
所指摘原判決違法情事，顯與法律規定得為第三審上訴理由之違
法情形不相適合時，均應認其上訴為違背法律上之程式，予以駁
回。本件原判決以上訴人甲○○不服第一審論以施用第一級毒品
罪（累犯），量處有期徒刑八月及諭知相關從刑之判決，向原審
提起上訴，其雖已提出上訴理由書狀，但內容僅略謂：其犯後坦
承認錯，深知悔悟，第一審判決未審酌其犯後態度良好而從輕量
刑云云，並未提出新事證或依據卷內訴訟資料，指摘第一審判決
有何採證認事、用法或量刑等足以影響判決本旨之不當或違法，
而構成應予撤銷之具體事由，其所載理由非屬具體上訴理由，因
認其上訴不合法律上之程式，而依刑事訴訟法第三百六十七條前
段、第三百七十二條規定，不經言詞辯論，逕以判決駁回其上訴
，已詳敘其所憑之證據及理由，核與卷存證據資料相符。從形式
上觀察，原判決並無違背法令情形。上訴人上訴意旨雖略以：伊
向第一審法院請求於宣判期日出庭聆判，但第一審法院並未於宣
判期日將其提解到庭聆判，顯有不當云云。然查第一審法院有無
於宣判期日將上訴人提解到庭聆判，此屬第一審法院踐行訴訟程
序是否合法之問題，與原審判決有無違背法令無關，上訴人執此
指摘原判決不當，自非適法之第三審上訴理由。上訴意旨雖又謂
：伊施用第一級毒品海洛因之時間係在民國九十六年五月十二日
，距其前案施用毒品執行強制戒治期滿（九十一年五月十日），
已逾五年以上，應由檢察官聲請法院裁定觀察、勒戒，不應逕予
起訴、判刑；第一審判決卻採信其因毒品戒斷症狀發作時所為不
實之自白，認定其於九十六年五月七日至同年月十日間之某日施
用海洛因，係在其前案執行強制戒治期滿五年以內，因認檢察官
起訴合法，而予以論罪科刑，顯有未合。且原審並未傳喚其到庭
調查及進行言詞辯論程序，逕予判決駁回其上訴，亦有違誤云云
。惟查，原判決係以上訴人所提第二審上訴不合法律上之程式，
而依刑事訴訟法第三百六十七條前段之規定駁回其上訴。此項判
決屬於程序上之判決，並不涉及實體事實之認定，故原審未就上
訴人犯罪之實體事項（包括犯罪日期等）加以調查，於法並無不
合；且該項判決依同法第三百七十二條規定，既得不經言詞辯論
為之，則原審未傳喚上訴人到庭調查及進行言詞辯論程序，逕以
判決駁回其上訴，於法亦無違誤。上訴意旨以原審未調查其犯罪
日期、未傳喚其到庭調查及進行言詞辯論程序，而指摘原判決不
當，洵屬誤會。是本件上訴意旨，無非指摘第一審法院踐行訴訟
程序不當，暨就其犯罪日期為單純事實之爭執，並非依據卷內資
料具體指摘原判決有何違背法令情形，顯與法律規定得為第三審
上訴理由之違法情形不相適合。揆之首揭說明，其上訴為違背法
律上之程式，應予駁回。
據上論結，應依刑事訴訟法第三百九十五條前段，判決如主文。
中    華    民    國  九十七  年    七    月  三十一  日
                      最高法院刑事第九庭
                          審判長法官  洪  文  章
                                法官  王  居  財
                                法官  郭  毓  洲
                                法官  黃  梅  月
                                法官  邱  同  印
      本件正本證明與原本無異
                                      書  記  官
中    華    民    國  九十七  年    八    月    四    日
                                                      Ｑ


司法院資訊處製作；財團法人民間司法改革基金會備份。
